臺灣臺南地方法院刑事判決　　　　　　　　　　　　　九十三年度易字第七七六號
　　公　訴　人　臺灣臺南地方法院檢察署檢察官
　　被　　　告　甲○○
　　被　　　告　丙○○
右被告等因賭博案件，經檢察官提起公訴（九十三年度偵字第九二二四號），本院判
決如左：
    主  文
甲○○以賭博為常業，處有期徒刑肆月，如易科罰金，以參佰元折算壹日。扣案如附
表所示之電動賭博機具共拾柒臺、賭資壹仟元，均沒收。
丙○○在公眾得出入之場所賭博財物，處罰金伍仟元，如易服勞役，以參佰元折算壹
日。
    事  實
一、甲○○基於常業賭博之犯意，自民國九十三年八月中旬起，在臺南市○區○○路
    四段二三一號其所開設之「幻多奇電子遊藝場」之公眾得出入場所，擺設如附表
    所示之電動賭博機具共十七臺，與不特定顧客賭博財物。顧客每次持現金以不等
    比例開分（視機具種類而定），打玩電動機具所累積之分數，可依相同比例再換
    回現金，甲○○並以此為常業。嗣於九十三年九月二日二十三時三十分許，賭客
    丙○○在該公眾得出入之場所，以現場擺設之電動玩具與甲○○對賭。經結算分
    數，由甲○○交付賭資新臺幣一千元予丙○○時，為警當場查獲，並扣得如附表
    所示賭博性電動機具十七臺及賭資一千元。
二、案經臺南市警察局第五分局報請臺灣臺南地方法院檢察署檢察官偵查起訴。
    理  由
一、訊據被告甲○○、丙○○均矢口否認有賭博犯行，甲○○辯稱：我們沒有洗分換
    錢，當天丙○○他玩完麻將（應係滿貫大亨之誤述）後，說要寄臺，接著他又站
    起來走向擺放龍珠臺方向，我就跟著走到龍珠臺找鑰匙要開分，丙○○正要掏錢
    ，警方扣到之一千元是丙○○的云云；丙○○辯稱：當天我玩完之後就留臺，接
    著我又走到龍珠臺那邊，請甲○○幫我開五百分，開完分後我手正伸入口袋，尚
    未拿錢出來，手就被警察拉出來，錢並被搶走云云。經查：
  (一)右揭被告二人賭博犯行，業據證人即查獲員警乙○○於偵查中證述屬實，且於審
    理中又到庭結證：「（本件幻多奇電子遊藝場是你查獲的案件？）是的」、「（
    何因到那家店裡？）之前我同事有去，有看見店家跟客人換錢。當天是警察局行
    政課課長帶我們去，派我進去玩，看看店家有無在換錢。如果有換錢就要當場查
    」、「（當天你幾點進去？）大約十點多左右」、「（在場之丙○○是在你之前
    或是之後進去？）在我之前進去，．．．」、「（你看到丙○○玩何種臺子？）
    滿貫大亨」、「（你玩何種？）也是滿貫大亨。我在六號，他在四號，隔一個臺
    子」、「（在你看他過程中，他有無得分或者中獎？）有，得到役滿他還繼續玩
    ，他分數有超過一百分。之後他又繼續玩，玩到剩下一百分。他就回頭向櫃台那
    方向說『洗』，他就站起來，史小姐就跟他走到我左手邊龍珠機臺，我看到甲○○拿一千元給丙○○，丙○○拿一千元放在口袋裡面要放入，我就站起來拉他手
    ，不讓他把錢放入口袋，當場說我是警察」、「（你聽到他喊洗，以及他跟甲○○走到你旁邊時，有無看到甲○○拿積分卡給丙○○？）沒有」、「（你看到丙○○拿一千元開一百分後，你有無再看到他拿一千元再開一百分？）沒有」、「
    （你在玩滿貫大亨時，有無注意丙○○在玩之情形？）有」、「（他玩過程中，
    你有無離開過？）沒有」等語明確。此外，復有扣案賭資一千元、如附表所示之
    電動機具共十七臺、現場照片十四張在卷可資參佐。
  (二)至於被告二人雖否認有賭博犯行，並以前詞置辯，且均聲請傳喚查獲當日在場之
    證人即被告甲○○之夫戊○○，欲證明其二人所辯屬實，而證人戊○○到庭後雖
    亦證述：幻多奇電子遊藝場約自九十三年八月開起經營，期間如有客人玩動電玩
    具所贏分數到一定程度，可以換取獎品，或以積分卡計分，或留臺（即表示客人
    明日還會再來玩，在該名客人來之前，別人都不可以使用）。查獲當天，乙○○
    進來時，丙○○要留臺，我寫一張字條放在櫃臺桌上，尚未去貼，乙○○坐在丙○○旁隔一臺，丙○○走向廁所方向，龍珠臺剛好也放在靠近廁所那裡，丙○○
    忽然說要開龍珠五百元。我太太就去櫃臺拿鑰匙，經過丙○○身邊正要幫他開分
    ，乙○○就過去要抓甲○○，當時丙○○手放在牛仔褲口袋中，乙○○把他手拿
    出來，從他手中拿出一千元當證物，我原以為他們在吵架，後來乙○○拿證件出
    來，我才知道他是警察等語。惟證人戊○○為被告甲○○之夫，份屬至親，其證
    詞之可信度本較令人存疑，況且經本院隔離訊問後，由證人戊○○證稱：「（你
    與丙○○認識否？）認識，是好朋友」、「（丙○○有無留過積分卡到你們那裡
    ？）沒有」等語，再與被告甲○○所供：「（你們與丙○○是否朋友？）熟客人
    」、「（丙○○之前有無到你們店裡玩過？）有」、「（他有沒有在店裡留積分
    卡過？）有留過，留滿貫大亨比較多」；及被告丙○○供稱：「（之前在他們店
    裡有無留過積分卡？）我沒有拿積分卡回家過，甲○○他們也還未開過積分卡給
    我」等語互核以觀，倘被告甲○○經營之動電遊藝場確實係以積分卡累計分數，
    而未有洗分兌換金錢之賭博行為，以「幻多奇電子遊藝場」經營時間不長（依證
    人戊○○所供，僅經營一、二十日即被查獲），且被告丙○○又為店內熟客，被
    告甲○○及戊○○對丙○○究竟有無在店內留過積分卡，自當保有相當記憶，豈
    會三人所供南轅北轍，無一相同，足認證人戊○○證述幻多奇遊藝場無供客人洗
    分兌錢，均以積分卡累計分數云云，俱為迴護被告之詞，委不足採。本案事證明
    確，被告二人犯行洵堪認定。
二、按刑法上所謂常業犯，指反覆以同種類行為為目的之社會活動之職業性犯罪而言
    最高法院八十五年台上字第五一０號判例可資參照。是依被告甲○○供稱：除經
    營「幻多奇電子遊藝場」外並無其他工作，經營電子遊藝場並不需要抽頭等語，
    核其所為，係犯刑法第二百六十七條之常業賭博罪。公訴人漏未斟酌此點，認被
    告甲○○係犯刑法第二百六十八條前段之意圖營利供給賭博場所罪，尚有未洽，
    惟因基本犯罪事實同一，本院自得加以審酌，並變更起訴法條。另被告丙○○所
    為，係犯刑法第二百六十六條第一項前段之普通賭博罪。爰審酌被告二人固無前
    科，素行尚稱良善，惟被告二人賭博行為，破壞社會善良風俗，被告甲○○更以
    之為業，助長他人習於僥倖不勞而獲之心態，危害更甚，且被告二人犯後均飾詞
    狡辯，未見絲毫悔意等一切情狀，分別量處如主文所示之刑，並諭知易科罰金及
    易服勞役之折算標準。扣案之賭資一千元及如附表所示之電動機具，均依刑法第
    二百六十六條第二項規定，宣告沒收。
據上論斷，應依刑事訴訟法第二百九十九條第一項前段、第三百條，刑法第二百六十
六條第一項前段、第二項、第二百六十七條、第四十一條第一項前段、第四十二條第
二項、罰金罰鍰提高標準條例第一條前段、第二條，判決如主文。
本案經檢察官丁○○到庭執行職務
中      華      民      國      九十四      年      一    月    十九    日
                                      臺灣臺南地方法院刑事第五庭
                                          審判長  法  官  林英志
                                                  法  官  張家瑛
                          法  官  包梅真
右正本證明與原本無異。
如不服本判決，應於判決送達後十日內向本院提出上訴狀( 應附繕本 )。
                                                  書記官  廖文靜
中      華      民      國      九十四    年    一    月     二十一     日
附表
┌──┬──────────┬──────┐
│編號│賭博性電動機具名稱  │   數量     │
├──┼──────────┼──────┤
│一  │滿貫大亨            │   六臺     │
├──┼──────────┼──────┤
│二  │龍飛鳳舞二代        │   一臺     │
├──┼──────────┼──────┤
│三  │金象王              │   一臺     │
├──┼──────────┼──────┤
│四  │孔雀王二代          │   一臺     │
├──┼──────────┼──────┤
│五  │龍珠                │   一臺     │
├──┼──────────┼──────┤
│六  │水果盤              │   七臺     │
└──┴──────────┴──────┘
附錄法條：
刑法第二百六十六條
在公共場所或公眾得出入之場所賭博財物者，處一千元以下罰金。但以供人暫時娛樂
之物為賭者，不在此限。
當場賭博之器具與在賭檯或兌換籌碼處之財物，不問屬於犯人與否，沒收之。
刑法第二百六十七條
以賭博為常業者，處二年以下有期徒刑，得併科一千元以下罰金。
